【裁判字號】    92,台上,2283
【裁判日期】    921023
【裁判案由】    塗銷土地所有權移轉登記
【裁判全文】
最高法院民事裁定                              九十二年度台上字第二二八三號
    上  訴  人  丁○○
    訴訟代理人  范光柱律師
    被  上訴人  甲○○
                丙○○
                乙○○
    右  一  人
    訴訟代理人  黃錦郎律師
    右三人共同
    訴訟代理人  黃炳飛律師
右當事人間請求塗銷土地所有權移轉登記事件，上訴人對於中華民國九十二年七月二
十二日台灣高等法院台中分院第二審更審判決（九十二年度上更(三)字第九號），提起
上訴，本院裁定如左：
    主  文
上訴駁回。
第三審訴訟費用由上訴人負擔。
    理  由
按對於第二審判決上訴，非以其違背法令為理由，不得為之。又提起上訴，上訴狀內
應記載上訴理由，表明原判決所違背之法令及其具體內容，暨依訴訟資料合於該違背
法令之具體事實。民事訴訟法第四百六十七條、第四百七十條第二項定有明文。而依
同法第四百六十八條規定，判決不適用法規或適用不當者，為違背法令；依同法第四
百六十九條規定，判決有該條所列各款情形之一者，為當然違背法令。是當事人提起
上訴，如依民事訴訟法第四百六十八條規定，以第二審判決有不適用法規或適用法規
不當為理由時，其上訴狀或理由書應表明該判決所違背之法令條項，或有關判例、解
釋之字號，或成文法以外之習慣或法理等及其具體內容，暨係依何訴訟資料合於該違
背法令之具體事實；如以民事訴訟法第四百六十九條所列各款情形為理由時，其上訴
狀或理由書應表明該判決有合於各該條款規定情形之具體內容，及係依何訴訟資料合
於該違背法令之具體事實。上訴狀或理由書如未依上述方式表明，或其所表明者顯與
上開法條規定不合時，即難認為已合法表明上訴理由，其上訴自非合法。本件上訴人
對第二審判決提起上訴，雖以該判決違背法令為由，惟核其上訴理由狀所載內容，係
就原審取捨證據、認定事實之職權行使所論斷：兩造合意對系爭土地以新台幣（下同
）八百萬元對原欠款八百零五萬元（包括借貸之四百五十萬元及一年利息一百七十五
萬元及另一百三十萬元之票款）作價賣斷給被上訴人乙○○、甲○○，被上訴人乙○
○、甲○○經與上訴人合意作價買受而取得系爭土地，並非通謀虛偽意思而取得，自
無不法之侵害行為存在，事後被上訴人乙○○再輾轉售予被上訴人丙○○，乃本於所
有權之權利而出售，更非無權處分。且上訴人對被上訴人本於侵權行為之請求，已逾
二年之時效期間，復未能證明被上訴人有何不當得利之情事。另上訴人已喪失其買回
權，自難再執此而謂其仍有買回之權利，已據台灣高等法院台中分院八十一年度上字
第三七六號請求所有權移轉登記事件判決所認定，並經最高法院八十二年度台上字第
一九二五號判決駁回上訴確定，即兩造就買回權之爭點事實已經辯論，且經法院判斷
，而上訴人又未舉證有違背法令及提出新訴訟資料，以推翻原判斷，是上訴人已不得
依原買回契約主張權利。是上訴人變更之訴本於侵權行為、不當得利、無權處分、通
謀虛偽意思表示及買回權之法律關係，請求被上訴人連帶給付一千零八十一萬二千六
百五十二元本息，於法無據，不應准許等情，指摘其為不當，並就原審已論斷者，泛
言未論斷，而未表明該判決所違背之法令及其具體內容，暨依訴訟資料合於該違背法
令之具體事實，難認其已合法表明上訴理由。依首揭說明，應認其上訴為不合法。
據上論結，本件上訴為不合法。依民事訴訟法第四百八十一條、第四百四十四條第一
項、第九十五條、第七十八條，裁定如主文。
中      華      民      國    九十二    年      十      月    二十三    日
                              最高法院民事第五庭
                                  審判長法官  朱  錦  娟
                                        法官  顏  南  全
                                        法官  許  澍  林
                                        法官  葉  勝  利
                                        法官  劉  福  聲
      右正本證明與原本無異
                                              書  記  官
中      華      民      國    九十二    年     十一     月      三      日


司法院資訊處製作；財團法人民間司法改革基金會備份。
